臺灣臺南地方法院刑事判決　　　　　　　 95年度訴字第620號
公　訴　人　 臺灣臺南地方法院檢察署檢察官
被　　　告　 戊○○○
上列被告因偽造文書等案件，經檢察官提起公訴（九十四年度偵
緝字第一三六七號、偵緝字第一三六九號）及移送併辦（九十四
年度偵緝字第一三六八號、偵緝字第一三七一號、偵緝字第一三
七二號），本院判決如下：
    主  文
戊○○○連續行使偽造私文書，足以生損害於他人，處有期徒刑
壹年。附表一所示偽造之「乙○○」簽名共計陸枚、偽造之「丙○○」簽名壹枚、偽造之「丁○○」簽名共計貳枚，附表三所示
偽造之「乙○○」簽名共計陸枚、偽造之「丁○○」簽名共計肆
枚，以及附表五所示本票背面偽造之「乙○○」簽名壹枚，均沒
收。
    事  實
一、戊○○○為圖獲取金錢供週轉使用，竟萌生冒用其夫乙○○
    、其子丙○○及其女丁○○名義向銀行申辦信用卡後，再持
    之進行預借現金及刷卡借款之計劃，基於行使偽造私文書及
    為自己不法所有之概括犯意：
  (一)冒用乙○○之名義，先後於如附表一編號至所示申請日
    期，在富邦商業銀行股份有限公司（已變更為台北富邦商業
    銀行，下稱富邦銀行）、萬泰商業銀行股份有限公司（下稱
    萬泰銀行）及世華聯合商業銀行股份有限公司（下稱世華銀
    行）等銀行之信用卡申請書上，分別填載乙○○之身分資料
    並均於申請人簽名欄上偽造「乙○○」之簽名各一枚，據以
    偽造完成乙○○名義之信用卡申請書後，分別持向富邦銀行
    、萬泰銀行及世華銀行申請信用卡而行使，除侵害乙○○之
    權益外，並致上開三銀行之承辦人員均陷於錯誤，誤以為係
    乙○○欲申請信用卡，而分別核發如附表一編號至所示
    卡號之信用卡各一張予戊○○○，戊○○○詐得該三張信用
    卡，即於該三張信用卡背面之簽名欄偽簽「乙○○」之簽名
    各一枚，再先後多次於附表二所示時間，透過將附表一編號
    所示之信用卡插入如附表二所示之自動提款機而獲准預借
    現金之不正方法，分別自該自動提款機取得如附表二所示之
    金錢；復先後多次於如附表三編號至所示時間，冒用乙○○名義持如附表一編號、所示之信用卡，向如附表三
    編號至所示公司之不詳姓名人員佯稱以該信用卡刷卡借
    款，並於如附表三編號至所示簽帳單之持卡人簽名欄上
    ，偽簽「乙○○」之簽名，而偽造完成如附表三編號至
    所示之簽帳單，並持之交付予上揭不詳姓名之人員而行使，
    不僅侵害乙○○之權益，並致使該不詳姓名之人員陷於錯誤
    ，誤以為係乙○○本人欲刷卡借款，而交付如附表三編號
    至所示之金錢予戊○○○。
  (二)又冒用丙○○之名義，於如附表一編號所示申請日期，在
    富邦銀行信用卡申請書之申請人簽名欄上，偽造「丙○○」
    之簽名一枚，據以偽造完成丙○○名義之信用卡申請書後，
    持向富邦銀行申請信用卡而行使，除侵害丙○○之權益外，
    並致富邦銀行之承辦人員均陷於錯誤，誤以為係丙○○欲申
    請信用卡，而核發如附表一編號所示卡號之信用卡一張予
    戊○○○，戊○○○詐得該信用卡後，先後多次於附表四所
    示時間，透過將附表一編號所示之信用卡插入如附表四所
    示之自動提款機而獲准預借現金之不正方法，分別自該自動
    提款機取得如附表四所示之金錢；並於如附表三編號所示
    時間，未向如附表三編號所示公司之不詳姓名人員告知其
    並無使用上開信用卡之合法權源，即持該信用卡進行刷卡借
    款，致上開不詳姓名人員陷於錯誤，誤以為戊○○○具有使
    用該信用卡之合法權源，而交付如附表三編號所示之金錢
    予戊○○○。
  (三)再冒用丁○○之名義，於如附表一編號所示申請日期，在
    富邦銀行信用卡申請書之申請人簽名欄上，偽造「丁○○」
    之簽名一枚，據以偽造完成丁○○名義之信用卡申請書後，
    持向富邦銀行申請信用卡而行使，除侵害丁○○之權益外，
    並致富邦銀行之承辦人員均陷於錯誤，誤以為係丁○○欲申
    請信用卡，而核發如附表一編號所示卡號之信用卡一張予
    戊○○○，戊○○○詐得該信用卡後，先後於如附表三編號
    、所示時間，冒用丁○○名義持如附表一編號所示之
    信用卡，向如附表三編號、所示公司之不詳姓名人員佯
    稱以該信用卡刷卡借款，並於如附表三編號、所示之簽
    帳單之持卡人簽名欄上，偽簽「丁○○」之簽名，而偽造完
    成如附表三編號、所示之簽帳單，並持之交付予上揭不
    詳姓名之人員而行使，不僅侵害丁○○之權益，並致使該不
    詳姓名之人員陷於錯誤，誤以為係丁○○本人欲刷卡借款，
    而交付如附表三編號、所示之金錢予戊○○○。
二、戊○○○於九十一年四月二十三日，持其所簽發之如附表五
    所示票號、發票日、到期日，金額為新臺幣二十萬元之本票
    一紙（下稱本件本票），至甲○○位於臺南市○○街○段十
    一號住處，欲向甲○○借款週轉，除表示將會以臺南縣仁德
    鄉○○村○○○街三十一巷十弄五號之房子向銀行抵押貸款
    償還借款，並願交付本件本票予甲○○供作借款擔保，然甲○○要求戊○○○須尋得保證人在本件本票背書，始願借款
    ，戊○○○竟承接上開行使偽造私文書及為自己不法所有之
    概括犯意，未經乙○○同意，在本件本票背面偽簽「乙○○
    」之簽名而偽造完成背書，並記載乙○○之身分證統一編號
    及住址後，於同年四月二十四日再至上開甲○○，將本件本
    票交付甲○○而行使，除足生損害於乙○○之權益外，並致
    甲○○陷於錯誤，誤以為上揭背書為真實，而將二十萬元借
    款交付戊○○○。
三、案經富邦銀行、甲○○訴由臺灣臺南地方法院檢察署檢察官
    偵查起訴暨乙○○、丙○○、丁○○訴由同署檢察官偵查移
    送併辦。
    理  由
一、按被告以外之人於偵查中向檢察官所為之陳述，除顯有不可
    信之情況者外，得為證據，刑事訴訟法第一百五十九條之一
    第二項定有明文，查告訴人丁○○於偵查中向檢察官所為之
    具結陳述，係被告戊○○○以外之人於偵查中向檢察官所為
    之陳述，且未見有何顯不可信之情況，依上開規定，得為證
    據。再者告訴人富邦銀行之代理人華慧德於警詢及其與告訴
    人甲○○、乙○○、丙○○、丁○○於檢察事務官調查中所
    為之陳述，以及如附表一所示之信用卡之申請書、富邦銀行
    信用卡消費概況查詢單、萬泰行信用卡消費明細帳單、世華
    銀行消明細表、附表三編號所示刷卡之簽帳單一紙、查詢
    扣款單一份、富邦銀行信用卡客戶滯納消費款明細資料各一
    份及ＡＴＭ預借現金交易資料調閱明細表七份（分見偵Ａ卷
    第三頁、第五頁，偵Ｇ卷第二一頁、第二四頁，偵Ｅ卷第十
    六頁、第十八頁，偵Ｈ卷第十六頁、第四十頁，偵Ｉ卷第二
    八頁第三六頁，偵Ｅ卷第十六頁、第十八頁），檢察官及被
    告於本院調查證據時，均知曉為審判外之言詞及書面陳述，
    係為傳聞證據，但既均表示同意作為證據，且本院審酌前開
    言詞及書面陳述作成之情況，認為適當，故依刑事訴訟法第
    一百五十九條之五第一項規定，得為證據。
二、訊據被告對於上揭冒用告訴人乙○○之名義，先後於如附表
    一編號至所示申請日期，在如附表一編號至所示卡
    號信用卡之申請書上，分別填載告訴人乙○○之身分資料並
    均於申請人簽名欄上偽造「乙○○」之簽名各一枚，再據以
    向如附表一編號至所示之發卡銀行行使而獲發如附表一
    編號至所示卡號之信用卡後，即於該三張信用卡背面之
    簽名欄偽簽「乙○○」之簽名各一枚，再先後多次於附表二
    所示時間，透過將附表一編號所示之信用卡插入如附表二
    所示之自動提款機而獲准預借現金之方法，分別自該自動提
    款機取得如附表二所示之金錢，並先後多次於如附表三編號
    至所示時間，冒用告訴人乙○○名義持如附表一編號
    、所示之信用卡，在如附表三至所示之簽帳單持卡人
    簽名欄上偽造「乙○○」之簽名並予以行使，而進行如附表
    三至所示之刷卡借款行為；並先後透過將附表一編號
    所示之信用卡插入如附表四所示之自動提款機而獲准預借現
    金之方法，分別自該自動提款機取得如附表四所示之金錢，
    以及持附表一編號所示之信用卡進行如附表三編號所示
    之刷卡借款；且曾於如附表一編號所示申請日期，在如附
    表一編號所示信用卡之申請書上之申請人簽名欄上簽寫「
    丁○○」之簽名一枚，再據以向如附表一編號所示之發卡
    銀行行使而獲發如附表一編號所示之信用卡後，於該信用
    卡背面之簽名欄簽寫「丁○○」之簽名一枚，再先後進行如
    附表三編號、所示之刷卡借款；復未經告訴人乙○○同
    意，在本件本票背面偽簽「乙○○」之簽名而偽造完成背書
    ，並記載告訴人乙○○之身分證統一編號及住址後，於九十
    一年四月二十四日持向告訴人甲○○詐騙借款二十萬元等情
    ，固均為坦承，惟矢口否認冒用告訴人丙○○、丁○○之名
    義申得附表一編號、所示之信用卡，並辯稱：附表一編
    號所示之信用卡，係告訴人丙○○自己在申請書之申請人
    簽名欄簽名，並同意我使用該張信用卡，且告訴人丁○○亦
    同意我以其名義申辦並使用附表一編號所示之信用卡云云
    。經查：
  (1)被告對於上揭冒用告訴人乙○○之名義申得附表一編號至
    所示之信用卡，並冒用告訴人乙○○之名義持附表一編號
    所示之信用卡進行附表二所示之預借現金、持附表一編號
    所示之信用卡進行附表三編號、及持附表一編號所
    示之信用卡進行附表三編號所示之刷卡借款等情，業為坦
    認，核與告訴人富邦銀行之代理人華慧德於警詢及檢察事務
    官調查中之陳述情節相符（見警卷第一頁，偵Ｂ卷第十一頁
    、第十二頁），且證人即告訴人乙○○亦於檢察事務官調查
    中及審理中證稱：我未曾親自或委請被告向附表一編號至
    所示發卡銀行申辦信用卡，我未曾收過附表一編號至
    所示之信用卡，且被告使用該三張信用卡，亦未經過我同意
    等語（見偵Ｂ卷第十二頁，偵Ｇ卷第三頁、第四頁，審理卷
    第一四九頁、第一五０頁），復有如附表一編號至所示
    之信用卡之申請書各一份（見偵Ａ卷第三頁、偵Ｇ卷第二一
    頁、第二四頁）及富邦銀行信用卡消費概況查詢單（見偵Ａ
    卷第五頁）、萬泰銀行信用卡消費明細帳單（見偵Ｈ卷第十
    六頁）、世華銀行消明細表（見偵Ｈ卷第四十頁）各一份可
    稽，則被告冒用告訴人乙○○之名義申得上揭信用卡並據以
    行使之情，應可認定。
  (2)再證人即告訴人丙○○迭於檢察事務官調查中及審理中證稱
    ：我曾申辦華信商業銀行之信用卡，但未曾申辦附表一編號
    所示之信用卡，也未曾在該信用上之申請書上簽名，亦未
    收到該信用卡，我並未曾同意被告得使用我之名義申辦信用
    卡及持之進行預借現金或刷卡消費等語（見偵Ｉ卷第五頁、
    第六頁，審理卷第一五二頁至第一五五頁），且證人即告訴
    人丁○○迭於檢察事務官調查中、偵訊及審理中稱：我只有
    在富邦銀行卡號0000000000000000號信用
    卡之申請書之申請人資料欄上簽寫自己之姓名，而申辦該信
    用卡並同意被告持之使用，但我未曾在附表一編號所示信
    用卡之申請書上簽名，我也未曾見過附表一編號所示之信
    用卡，被告並未向我告知其使用附表一編號所示之信用卡
    等語至明（見偵Ｅ卷第三頁、第四頁，偵Ｆ卷第二九頁，審
    理卷第一五六頁至第一五八頁），復有附表一編號、所
    示信用卡之申請書各一份、ＡＴＭ預借現金交易資料調閱明
    細表七份、附表三編號所示刷卡之簽帳單一紙、查詢扣款
    單一份、富邦銀行信用卡客戶滯納消費款明細資料一份可憑
    （見偵Ｉ卷第二八頁第三六頁、偵Ｅ卷第十六頁、第十八頁
    ），且經將附表一編號所示信用卡之申請書上申請人簽名
    欄內「丙○○」簽名筆跡，與告訴人丙○○申辦華信商業銀
    行信用卡而在申請書之申請人簽名欄內親簽之簽名筆跡（見
    偵Ｉ卷第二六頁），以肉眼相互對照比較，即可明顯發現二
    者無論在字體大小及筆劃勾勒方式，完全不同，絕非出於同
    一人之手法，更足以佐證告訴人丙○○並無所謂同意申辦附
    表一編號所示信用卡之情事。從而，告訴人丙○○、丁○○既無申辦或同意被告使用渠等名義申辦附表一編號、
    所示信用卡之情況，亦無顯示告訴人丙○○、丁○○有何允
    准被告得使用上開信用卡之跡象，被告竟能透過如附表一編
    號、信用卡之申請書所提出之申請，獲得如附表一編號
    、信用卡並據以使用，則被告分別冒用告訴人丙○○、
    丁○○名義申辦取得附表一編號、所示之信用卡，並在
    未獲渠二人同意下即持之使用之事實，堪認明確，被告辯稱
    係告訴人丙○○自己在附表一編號所示信用卡申請書之申
    請人簽名欄簽名，並同意其使用該張信用卡，且告訴人丁○○亦同意其以告訴人丁○○名義申辦並使用附表一編號所
    示之信用卡云云，委無可採。
  (3)再者被告對於其未經告訴人乙○○同意，即在本件本票背面
    偽簽「乙○○」之簽名而偽造完成背書，並記載告訴人乙○○之身分證統一編號及住址後，於九十一年四月二十四日持
    向告訴人甲○○詐騙借款二十萬元之情，亦為坦承，且證人
    即告訴人甲○○迭於檢察事務官調查中及審理中證稱：被告
    於九十一年四月二十三日，原持尚無背書之本件本票欲向我
    借款二十萬元供其軋票週轉，並表示其有以臺南縣仁德鄉○○村○○○街三十一巷十弄五號房子向銀行辦理貸款，核貸
    後即可還款，我要求要有保證人在本件本票上背書，才願意
    借款，如果無人背書即不願借款，隔日被告即持具有「乙○○」簽名背書之本件本票予我，我才因而交付二十萬元借款
    予被告，並約定借款期限為一個月，然屆期未獲清償，被告
    亦去向不明，我找告訴人乙○○談，其表示並不知背書此事
    等語（見偵Ｃ卷第十四頁、第十五頁、第三七頁，審理卷第
    一六０頁至第一六二頁），且證人即告訴人乙○○亦於審理
    中稱：我並不知被告有向告訴人甲○○借款二十萬元，亦不
    知本件本票之背票面有我之簽名背書等語（見審理卷第一五
    一頁），此外復有本件本票一紙可稽（見偵Ｃ卷第四頁）。
    從而，被告明知其並未獲告訴人乙○○之同意或授權進行背
    書，然為求符合告訴人甲○○要求須有保證人在本件本票上
    背書之借款條件，竟冒用告訴人乙○○之名義在本件本票上
    簽名背書，並隱瞞該項實情，致使告訴人甲○○誤以為該背
    書行為係屬真實，遂陷於被告業已達成借款條件之錯誤認知
    ，而交付二十萬元予被告，則被告意圖為自己不法所有之詐
    欺犯意，堪予認定。
  (4)綜上所述，被告所辯云云，無非事後卸責之詞，不足採信。
    事證明確，被告犯行洵堪認定。
三、按於信用卡背面簽名欄處簽名，係表彰持卡人姓名及具有使
    用信用卡之權限，而消費簽帳單，係表示該帳單記載之消費
    物品、金額及日期均無訛之證明；又於票據上背書，在票據
    法上係表示對支票負擔保責任及進行票據轉讓之意，則信用
    卡背面簽名欄處之簽名及消費簽帳單，以及票據背書，在性
    質上均屬於私文書之一種。核被告所為，其行使冒用告訴人
    乙○○、丙○○、丁○○名義所偽造之如附表一編號至
    所示信用卡之申請書，並據以詐得如附表一編號至所示
    之信用卡，以及在本件本票上偽造「乙○○」背書簽名，並
    據以持向告訴人甲○○詐得二十萬元部分，係犯刑法第二百
    十六條、第二百十條之行使偽造私文書足以生損害於他人罪
    及同法第三百三十九條第一項之詐欺取財罪；其於附表一編
    號至及所示信用卡背面簽名欄分別偽造告訴人乙○○
    、丁○○之簽名，並分別持之行使進行附表二、四所示預借
    現金，以及行使附表三編號至、至所示偽造之簽帳
    單，並據以從自動付款設備取得金錢及詐取金錢部分，係犯
    同法第二百十六條、第二百十條之行使偽造私文書足以生損
    害於他人罪、同法第三百三十九條第一項之詐欺取財罪及同
    法第三三九條之二第一項以不正方法由自動付款設備取得他
    人之物罪；其於附表三編號所示透過刷卡借款而詐取金錢
    部分，係犯同法第三百三十九條第一項之詐欺取財罪。被告
    上開於附表一編號至所示信用卡之申請書上、附表一編
    號至所示信用卡背面簽名欄及附表三編號至、至
    所示之簽帳單上分別偽造告訴人乙○○、丙○○、丁○○
    之簽名，各為偽造上開私文書之階段行為，而被告又持之行
    使，該偽造私文書之低度行為，又分別為行使偽造私文書之
    高度行為所吸收，均不另論罪。再被告行為後，刑法第五十
    五條關於牽連犯及同法第五十六條關於連續犯之規定，業於
    九十四年二月二日修正公布刪除，並於九十五年七月一日施
    行，此刪除雖非犯罪構成要件之變更，但顯已影響行為人刑
    罰之法律效果，自屬法律變更，被告先後行使偽造私文書、
    詐欺取財及以不正方法由自動付款設備取得他人之物等犯行
    ，各均時間緊接、方法相同，犯罪構成要件亦各相同，依修
    正前五十六條規定，本應各自適用連續犯而各論以一罪，且
    被告係基於獲取金錢供週轉之目的，而先後實行上揭三犯行
    ，該犯罪間有方法結果之牽連關係，依修正前刑法第五十五
    條規定，亦本得適用牽連犯從一重論處，惟修正後刑法因刪
    除上開連續犯、牽連犯規定，以致被告上揭犯行須依法分別
    論以數罪而併罰之，經依新法第二條第一項規定比較新、舊
    法之結果，以行為時即修正前刑法第五十五條、第五十六條
    規定較有利於被告，故被告上開犯罪，係各為連續犯，應各
    以一罪論，且因三罪間有方法結果之牽連關係，應依修正前
    刑法第五十五條規定，從一重論以連續行使偽造私文書罪。
    移送併辦部分（理由欄第五項部分除外）與起訴部分，有連
    續犯及牽連犯之裁判上一罪關係，為起訴效力所及，又關於
    被告行使偽造之附表一編號所示信用卡之申請書，並據以
    詐得該信用卡部分，雖未據起訴，然因與起訴分亦有連續犯
    及牽連犯之裁判上一罪關係，同為起訴效力所及，本院自應
    併予審究。又被告使用附表一編號所示之信用卡，進行附
    表三編號所示之刷卡行為，其簽帳單上係簽寫被告之姓名
    ，有該簽帳單一紙可憑，則依簽帳單上簽寫之姓名，通常均
    與進行刷卡之信用卡背面簽名欄上姓名一致之常情，尚難認
    為被告亦有在附表一編號所示之信用卡背面簽名欄上偽造
    告訴人丙○○之簽名，附此敘明。
四、爰審酌被告為圖獲取金錢週轉，竟起貪念而犯上開之罪，侵
    害他人之財產權及破壞社會消費秩序，且犯後並未完全坦承
    犯行，犯後態度仍未良好，並斟酌附表二至四所示犯罪所得
    金額共計為二十九萬五千八百八十六元，造成侵害之程度尚
    非鉅大等一切情狀，量處如主文所示之刑。再按縱署押、印
    文為文書之一部，偽造署押、偽造印文之行為應吸收於偽造
    文書行為，而無須另行論罪，然若未將偽造之文書沒收者，
    仍應依刑法第二百十九條將偽造之署押、印文沒收（最高法
    院二十七年上字第二五九七號判例意旨參照）。是附表一所
    示偽造之「乙○○」簽名共計六枚、偽造之「丙○○」簽名
    一枚、偽造之「丁○○」簽名共計二枚，以及附表三所示偽
    造之「乙○○」簽名共計六枚、偽造之「丁○○」簽名共計
    四枚，以及本件本票背面偽造之「乙○○」簽名一枚，均屬
    偽造之署押，不問屬於犯人與否，均依刑法第二百十九條規
    定沒收之。至於偽造之如附表一所示信用卡之申請書，係附
    表一所示發卡銀行所有之物，又附表三編號至、至
    所示偽造之二聯式簽帳單，其中銀行留存聯非屬被告所有，
    且上開簽帳單由被告留存之該聯，並未扣案，亦非違禁物或
    須義務沒收之物，故均不併予宣告沒收，併此敘明。
五、移送併辦意旨尚認被告另有對於以告訴人丁○○名義申請之
    附表一編號所示信用卡及向富邦銀行申辦之卡號0000
    000000000000號信用卡，予以侵占，並持卡號
    0000000000000000號信用卡，於九十一年
    五月二十九日向東達旅行社股份有限公司進行冒刷消費而詐
    取四千五百元財物之犯行等語，惟查依上揭所述，附表一編
    號所示信用卡係被告冒用告訴人丁○○之名義申辦詐得，
    自無所謂易持有為所有之侵占行為可言；再告訴人丁○○迭
    於偵訊及審理中證稱：卡號00000000000000
    00號信用卡之申請書，我曾在其上之申請人資料欄簽名，
    因被告表示其要使用，我有同意辦理該信用卡，且被告亦可
    持之使用等語（見偵Ｆ卷第二九頁，審理卷第一五六頁至第
    一五八頁），則被告取得上開卡號00000000000
    00000號信用卡並由其持之刷卡使用，本為告訴人丁○○所同意，亦與侵占、行使偽造私文書及詐欺取財等犯罪無
    涉。移送併辦意旨所指之此部犯行，既無法證明，即與成罪
    部分無連續犯或牽連犯之裁判上一罪關係存在，本院無從併
    予審究，自應檢還檢察官另為適當之處理，附此敘明。
據上論斷，應依刑事訴訟法第二百九十九條第一項前段，刑法第
二條第一項前段、第二百十六條、第二百十條、第三百三十九條
第一項、第三百三十九條之二第一項、第二百十九條，修正前刑
法第五十五條、第五十六條，刑法施行法第一條之一，判決如主
文。
中　　華　　民　　國　　96　　年　　2 　　月　　27　　日
                    刑事第十一庭審判長法  官  張維君
                                      法  官  蔡直青
                                      法  官  陳威龍
以上正本證明與原本無異。
如不服本判決，應於收受送達後10日內向本院提出上訴書狀（應
附繕本）。
　　　　　　　　　　　　　　　　　　　書記官　鄭吉裕
中　　華　　民　　國　　96　　年　　3 　　月　　1 　　日
附錄論罪科刑法條：
刑法第216條：
行使第 210 條至第 215 條之文書者，依偽造、變造文書或登載
不實事項或使登載不實事項之規定處斷。
刑法第210條：
偽造、變造私文書，足以生損害於公眾或他人者，處 5 年以下有
期徒刑。
刑法第339條第1項：
意圖為自己或第三人不法之所有，以詐術使人將本人或第三人之
物交付者，處5年以下有期徒刑、拘役或科或併科1千元以下罰金
。
刑法第339條之2第1項：
意圖為自己或第三人不法之所有，以不正方法由自動付款設備取
得他人之物者，處3年以下有期徒刑、拘役或1萬元以下罰金。
附表一：
┌─┬──────────┬────┬─────┬──────┐
│編│信用卡卡號          │發卡銀行│申請日期  │I申請書上偽│
│號│                    │        │          │  造之簽名  │
│  │                    │        │          │II信用卡背面│
│  │                    │        │          │  簽名欄偽造│
│  │                    │        │          │  之簽名    │
├─┼──────────┼────┼─────┼──────┤
││0000-0000-0000-0000 │富邦銀行│ 90.12.10 │I乙○○簽名│
│  │                    │        │          │  一枚      │
│  │                    │        │          │II乙○○簽名│
│  │                    │        │          │  一枚      │
├─┼──────────┼────┼─────┼──────┤
││0000-0000-0000-0000 │萬泰銀行│ 90.10.22 │I乙○○簽名│
│  │                    │        │          │  一枚      │
│  │                    │        │          │II乙○○簽名│
│  │                    │        │          │  一枚      │
├─┼──────────┼────┼─────┼──────┤
││0000-0000-0000-0000 │世華銀行│ 91.5.29前│I乙○○簽名│
│  │                    │        │ 某日     │  一枚      │
│  │                    │        │          │II乙○○簽名│
│  │                    │        │          │  一枚      │
├─┼──────────┼────┼─────┼──────┤
││0000-0000-0000-0000 │富邦銀行│ 90.12.25 │I丙○○簽名│
│  │                    │        │          │  一枚      │
│  │                    │        │          │II無        │
├─┼──────────┼────┼─────┼──────┤
││0000-0000-0000-0000 │同上    │ 91.4.19  │I丁○○簽名│
│  │                    │        │          │  一枚      │
│  │                    │        │          │II丁○○簽名│
│  │                    │        │          │  一枚      │
└─┴──────────┴────┴─────┴──────┘
 附表二：（持卡號0000-0000-0000-0000號信用卡預借現金）
┌──┬───────┬────────┬─────┐
│編號│ATM提領日期   │  提領地點      │ 提領現金 │
├──┼───────┼────────┼─────┤
│  │91.1.7        │國泰世華商業銀行│ 一萬元   │
│    │              │臺南分行提款機  │          │
├──┼───────┼────────┼─────┤
│  │91.1.16       │同上            │ 五千元   │
├──┼───────┼────────┼─────┤
│  │91.1.24       │同上            │ 五千元   │
├──┼───────┼────────┼─────┤
│  │91.2.20       │上海商業儲蓄銀行│ 五千元   │
│    │              │臺南分行提款機  │          │
├──┼───────┼────────┼─────┤
│  │91.3.20       │同上            │ 五千元   │
├──┼───────┼────────┼─────┤
│  │91.3.28       │國泰世華商業銀行│ 五千元   │
│    │              │臺南分行提款機  │          │
├──┴───────┴────────┴─────┤
│總計                                    三萬五千元│
└─────────────────────────┘
 附表三：
┌──┬────┬────┬──────┬──────┬──────┐
│編號│持用之信│消費日期│刷卡金額    │特約商店名稱│I簽帳單批號│
│    │用卡    │        │            │            │II簽帳單上偽│
│    │        │        │            │            │  造之簽名  │
├──┼────┼────┼──────┼──────┼──────┤
│  │附表一編│91.5.24 │二筆各四百九│美商康健人壽│I不詳批號之│
│    │號(二)    │        │十三元      │保險股份有限│  二聯式簽帳│
│    │        │        │            │公司臺灣分公│  單        │
│    │        │        │            │司          │II乙○○簽名│
│    │        │        │            │            │  二枚      │
├──┼────┼────┼──────┼──────┼──────┤
│  │同上    │91.5.29 │四千五百元  │東達旅行社有│I不詳批號之│
│    │        │        │            │限公司      │  二聯式簽帳│
│    │        │        │            │            │  單        │
│    │        │        │            │            │II乙○○簽名│
│    │        │        │            │            │  二枚      │
├──┼────┼────┼──────┼──────┼──────┤
│  │附表一編│91.5.29 │四千五百元  │同上        │I不詳批號之│
│    │號    │        │            │            │  二聯式簽帳│
│    │        │        │            │            │  單        │
│    │        │        │            │            │II乙○○簽名│
│    │        │        │            │            │  二枚      │
├──┼────┼────┼──────┼──────┼──────┤
│  │附表一編│91.5.22 │五千四百元  │T.D.TOUR    │I不詳批號之│
│    │號    │        │            │SERIVCE     │  二聯式簽帳│
│    │        │        │            │            │  單        │
│    │        │        │            │            │II無（簽寫黃│
│    │        │        │            │            │  薛雅惠）  │
├──┼────┼────┼──────┼──────┼──────┤
│  │附表一編│91.5.13 │二萬四千元  │宏昌旅行社有│I不詳批號之│
│    │號    │        │            │限公司      │  二聯式簽帳│
│    │        │        │            │            │  單        │
│    │        │        │            │            │II丁○○之簽│
│    │        │        │            │            │  名二枚    │
├──┼────┼────┼──────┼──────┼──────┤
│  │同上    │91.5.29 │一千五百元  │東達旅行社有│I不詳批號之│
│    │        │        │            │限公司      │  二聯式簽帳│
│    │        │        │            │            │  單        │
│    │        │        │            │            │II丁○○之簽│
│    │        │        │            │            │  名二枚    │
└──┴────┴────┴──────┴──────┴──────┘
 附表四：（持卡號0000-0000-0000-0000號信用卡預借現金）
┌──┬───────┬────────┬─────┐
│編號│ATM提領日期   │  提領地點      │ 提領現金 │
├──┼───────┼────────┼─────┤
│  │91.3.5        │上海商業儲蓄銀行│ 五千元   │
│    │              │臺南分行提款機  │          │
├──┼───────┼────────┼─────┤
│  │91.3.20       │同上            │ 五千元   │
│    │              │                │          │
├──┼───────┼────────┼─────┤
│  │91.3.28       │國泰世華商業銀行│ 五千元   │
│    │              │臺南分行提款機  │          │
├──┼───────┼────────┼─────┤
│  │91.4.3        │上海商業儲蓄銀行│ 五千元   │
│    │              │臺南分行提款機  │          │
├──┴───────┴────────┴─────┤
│總計                                      二萬元  │
└─────────────────────────┘
附表五：
┌────┬────┬────┬────┬────┐
│ 發票人 │  票號  │ 發票日 │ 到期日 │ 金額   │
├────┼────┼────┼────┼────┤
│戊○○○│JC065225│ 91.4.24│91.5.25 │二十萬  │
└────┴────┴────┴────┴────┘
